【裁判字號】    89,上易,115
【裁判日期】    890210
【裁判案由】    竊盜
【裁判全文】
臺灣高等法院刑事判決                            八十九年度上易字第一一五號
    上  訴  人  臺灣新竹地方法院檢察署檢察官
    被      告  乙○○
右上訴人因被告竊盜案件，不服臺灣新竹地方法院八十八年度易字第六００號，中華
民國八十八年九月三十日第一審判決（起訴案號：臺灣新竹地方法院檢察署八十八年
度偵字第四七八七號）提起上訴，本院判決如左：
    主      文
原判決撤銷。
乙○○連續攜帶兇器竊盜，累犯，處有期徒刑貳年。
    事      實
一、乙○○前曾有竊盜、賭博及二次違反麻醉藥品管理條例案件之前科，最近一次係
    於民國八十五年間因違反麻醉藥品管理條例案件，經台灣新竹地方法院以八十五
    年度竹北簡字第一八０號簡易判決有期徒刑六月，於八十五年十二月十二日易科
    罰金執行完畢。又因違反槍砲彈藥刀械管制條例、麻醉藥品管制條例案件及竊盜
    罪、而分別被判處有期徒刑一年、八月、一年，而定其應執行刑為二年四月，刑
    期於八十六年十二月十九日起算，於八十八年一月十二日假釋。詎其猶不悔改，
    於前開假釋期間，竟基於意圖為自己不法所有之概括犯意，先於八十八年二月間
    某日，趁前往不詳姓名友人位於桃園縣中壢市某不詳地點之住處作客之際，竊取
    該不詳姓名友人所有之電話卡五百四十張，復於同年四月十日凌晨二時許，在桃
    園縣中泰里國聖一街一九二號附近，攜帶客觀上足以危害身體生命之凶器螺絲起
    子一把，以螺絲起子撬開甲○○所有車號ＳＯ—六九四一號自小客車車門後（該
    車價值約新台幣八萬元，車門鎖毀損部分未據告訴），而竊取前揭汽車一輛供己
    代步之用，得手後將螺絲起子丟棄，並於翌日將原ＳＯ—六九四一號車牌拆下棄
    置，而改懸掛其所有ＪＵ—一九三五號車牌。嗣於同年六月十五日上午十一時許
    ，駕駛前揭竊得之車行經新竹縣竹北市○○○街一０四號前，為警臨檢查獲上情
    ，並扣得電話卡五百四十張；續於八十八年九月二十八日下午七時許，在新竹市
    ○○路口、國光街口，趁車未上鎖，亦未熄火之際，竊取嚴錦玲所有車號Ｂ８—
    三二八二號自小客車一輛，復於同年十月四日上午十時許，在新竹縣湖口鄉○○
    路，竊取朱陳春帝所有車號Ｒ４—七０三八號車牌二面，並將Ｂ８—三二八二號
    自小客車之號牌卸下，改懸掛Ｒ４—七０三八號車牌二面使用，迨同年十月八日
    凌晨一時許，乙○○駕駛該贓車途經竹北市福興加油站前，為警臨檢查獲等事實
    。
二、案經新竹縣警察局報告臺灣新竹地方法院檢察署檢察官偵查起訴，及臺灣新竹地
    方法院檢察署檢察官提起上訴，移請併辦。
    理      由
一、原審訊據被告對於前揭於八十八年二月間某日，在桃園縣中壢市某不詳地點竊取
    電話卡五百四十張，及於同年四月十日凌晨二時許，在桃園縣中泰里國聖一街一
    九二號附近，以螺絲起子撬開車號ＳＯ—六九四一號自小客車車門，而竊取該車
    供己代步，並於翌日將原ＳＯ—六九四一號車牌丟棄，而改懸掛自己所有ＪＵ—
    一九三五號車牌等事實，迭於警訊、檢察官偵訊及原審審理時坦承不諱，經核與
    被害人甲○○於警訊中指訴伊係八十八年四月十日下午二時發現所有之ＳＯ—六
    九四一號汽車遭竊，領回時車門鎖業遭損壞等情相符，有被害人甲○○所作警訊
    筆錄及其所出具之贓物認領保管單附卷足佐（見八十八年度偵字第四七八七號偵
    查卷第七至九頁），並有電話卡五百四十張扣案可稽（扣押物品清單見同上偵查
    卷第二九頁）；另被告對於八十八年九月二十八日下午七時許，在新竹市○○路
    口、國光街口，趁車未上鎖，亦未熄火之際，竊取嚴錦玲所有車號Ｂ８—三二八
    二號自小客車一輛，復於同年十月四日上午十時許，在新竹縣湖口鄉○○路，竊
    取朱陳春帝所有車號Ｒ４—七０三八號車牌二面，並將Ｂ８—三二八二號自小客
    車之號牌卸下，改懸掛Ｒ４—七０三八號車牌二面使用等事實，亦於警訊及檢察
    官偵訊時坦承不諱，經核與被害人嚴錦玲、朱陳春帝於警訊中指訴之情節相符，
    並有被害人所出具之贓物認領保管單二紙附卷足佐（見八十八年度偵字第七三七
    九號偵查卷第十二至十三頁）。綜上，被告自白與事實相符，應屬真實而可採信
    ，其犯行洵堪認定，應依法論科。
二、核被告竊取電話卡、車號Ｂ８—三二八二號自小客車及車號Ｒ４—七０三八號車
    牌之行為，係犯刑法第三百二十條第一項之普通竊盜罪，至被告攜帶螺絲起子竊
    取汽車部分，因螺絲起子客觀上足以危害身體生命，應屬兇器，被告此部分行為
    係犯同法第三百二十一條第一項第三款之攜帶兇器加重竊盜罪。被告先後四次竊
    盜犯行，時間緊接，所犯基本構成要件相同，顯係出於概括犯意為之，為連續犯
    ，應從一重而論以刑法第三百二十一條第一項第三款攜帶兇器之加重竊盜罪，並
    加重其刑。又公訴人雖未就被告竊取車號Ｂ８—三二八二號自小客車及車號Ｒ４
    —七０三八號車牌部分之犯罪事實起訴，但此部分與起訴之事實，有連續犯之關
    係，屬於裁判上一罪，為起訴效力所及，本院自得併予審判。查被告前曾於八十
    五年間因違反麻醉藥品管理條例案件，經臺灣新竹地方法院以八十五年度竹北簡
    字第一八０號簡易判決有期徒刑六月，於八十五年十二月十二日易科罰金執行完
    畢，有本院被告全國前案紀錄表及臺灣高等法院檢察署刑案紀錄簡覆表附卷足佐
    ，其於五年內再犯本件有期徒刑以上之罪，為累犯，應依法遞加重其刑。
三、原審予以論科，固非無見，惟查被告續於八十八年九月二十八日下午七時許，在
    新竹市○○路口、國光街口，趁車未上鎖，亦未熄火之際，竊取嚴錦玲所有車號
    Ｂ８—三二八二號自小客車一輛，復於同年十月四日上午十時許，在新竹縣湖口
    鄉○○路，竊取朱陳春帝所有車號Ｒ４—七０三八號車牌二面，並將Ｂ８—三二
    八二號自小客車之號牌卸下，改懸掛Ｒ４—七０三八號車牌二面使用等犯罪事實
    ，與起訴之事實，有連續犯之關係，屬於裁判上一罪，為起訴效力所及，原審未
    及併予審判，容有未洽。檢察官上訴意旨，執以指摘原判決不當，為有理由，應
    予撤銷改判。爰審酌被告前已有竊盜、賭博及二次違反麻醉藥品管理條例案件之
    前科，且另因竊盜、違反槍砲彈藥刀械管制條例等案件，經定其應執行刑為二年
    四月，於八十八年一月十二日假釋，此有上開前案紀錄表及刑案紀錄表在卷可按
    ，足徵其素行不良，且於假釋期間再犯本件，顯然未加悔改，另前亦因連續攜帶
    螺絲起子行竊，經臺灣新竹地方法院以八十六年度易字第一一０五號判決有期徒
    刑一年確定，有該判決書附卷可參，本件被告雖於犯後坦承犯行，態度尚佳，惟
    被告正值壯年，卻不思振作，屢次以相同手段犯案，漠視他人財產權益，且於原
    審宣判前後再犯二次，顯視法律為無物等一切情狀，量處如主文第二項所示之刑
    ，以資懲儆。至扣案之電話卡，雖為被告犯罪所得，然並非被告所有，仍屬被害
    人所有，爰不宣告沒收；另被告行竊所用之螺絲起子，雖屬被告所有並供犯罪之
    用，惟未經扣案，且據被告供稱業已丟棄，是無法證明該起子仍屬存在，亦不宣
    告沒收，併此敘明。
四、被告經合法傳喚，無正當理由不到庭，爰不待其陳述逕行判決。
據上論斷，應依刑事訴訟法第三百六十九條第一項前段、第三百六十四條、第二百九
十九條第一項前段，第三百七十一條，刑法第五十六條、第三百二十一條第一項第三
款、第四十七條，判決如主文。
本案經檢察官沈明彥到庭執行職務。
中    華    民    國    八十九    年        二      月        十       日
                            臺灣高等法院刑事第二十二庭
                                審判長法  官  童  有  德
                                      法  官  胡  方  新
                                      法  官  林  文  舟
右正本證明與原本無異。
不得上訴。
                                      書記官  莊  昭  樹
中    華    民    國    八十九    年        二      月       十四       日
附錄：本案論罪科刑法條全文
刑法第三百二十一條第一項第三款：
犯竊盜罪而有左列情形之一者，處六月以上五年以下有期徒刑：
三、攜帶兇器而犯之者。


司法院資訊處製作；財團法人民間司法改革基金會備份。
